臺灣士林地方法院民事裁定　　　　　 100年度消債更字第54號
債　務　人　郭秝溱原名：郭麗.
代　理　人　鄒純忻律師
上列債務人聲請更生事件，本院裁定如下：
    主  文
債務人應於本裁定送達後十五日內，補提如附件所示文件及資料
到院。
    理  由
一、按債務人與金融機構協商成立者，不得聲請更生或清算，但
    因不可歸責於己之事由，致履行煩有重大困難者，不在此限
    ；本條例施行前，債務人依金融主管機關協調成立之中華民
    國銀行公會會員，辦理消費金融案件無擔保債務協商機制與
    金融機構成立之協商，準用前項之規定，消費者債務清理條
    例第151 條第5 項及第6 項定有明文。而債務人因不可歸責
    於己之事由，致履行顯有重大困難者，須主張並舉證有不可
    歸責於己之事由，致履行該協商顯有重大困難，始得向法院
    聲請更生或清算（司法院民事廳消費者債務清理條例法律問
    題研審小組意見亦同此意見，有司法院民國99年11月29日廳
    民二字第0990002160號函可資參照）。次按債務人聲請更生
    時，所提出之財產及收入狀況說明書，應表明下列事項，並
    提出證明文件：一、財產目錄，並其性質及所在地。二、最
    近五年是否從事營業活動及平均每月營業額。三、收入及必
    要支出之數額、原因及種類。四、依法應受債務人扶養之人
    ，此觀同條例第43條第6 項規定自明。另法院認為必要時，
    得定期命債務人據實報告更生聲請前2 年內財產變動之狀況
    ，並對於前條所定事項補充陳述、提出關係文件或為其他必
    要之調查，同條例第44條亦有明定。再按債務人聲請更生或
    清算不合程式或不備其他要件者，法院應以裁定駁回之，但
    其情形可以補正者，法院應定期間先命補正，同條例第8 條
    定有明文。且更生之聲請有拒絕提出關係文件或為財產變動
    之報告者，應駁回之，參諸同條例第46條第3 款規定自明。
二、查本件債務人具狀聲請更生，未提出如附件所示文件及資料
    到院。爰定期命補正，如逾期未補正，則駁回其聲請。
中    華    民    國  100     年    4     月    27    日
                  民事第二庭  法      官  周群翔
上為正本係照原本作成。
本件不得抗告。
中    華    民    國  100     年    4     月    27    日
                              書  記  官  劉淑慧
附件：
1.具體說明有何「因不可歸責於己，致履行消費者債務清理條例
  施行前，依照中華民國銀行公會會員辦理消費金融案件無擔保
  債務協商機制與金融機構成立之還款計劃顯有重大困難」之事
  由，並提出相關證明文件。
2.說明債務人於95年12月與最大債權銀行成立協商時，當時之收
  入、支出情形為何？履行協議至何時毀諾？毀諾時之收入、支
  出情形為何？毀諾前依協議清償之資金來源為何？並提出債務
  人之95、96年度綜合所得稅各類所得資料清單、最新勞工保險
  被保險人投保資料表及其他相關證明文件。
3.說明債務人自95年12月起迄今，對於坐落新北市三重區○○○
  路37號13樓之1 房屋的租金收入變動情形，並提出相關證明文
  件（如：房屋租賃契約書、租金入帳帳戶明細等）。
4.說明債務人所有坐落臺北市士林區○○○路○ 段285 巷6 弄26
  號之房屋目前使用情形，並提出相關證明文件。
5.債務人稱自98年3 月至100 年3 月以擺地攤為業，每月收入新
  臺幣（下同）3 萬元乙節，請說明債務人於100 年3 月以後之
  任職單位、工作內容及每月平均收入，並提出98年3 月起迄今
  之所有工作收入證明文件（如：在職證明、薪資單、薪資轉帳
  明細、由僱主出具之薪資證明等；債務人如係自己經營地攤生
  意，請提出98年3 月起迄今之收支明細表或記帳本）。
6.說明債務人之配偶李張德自95年12月起迄今之工作、收入變動
  情形，並提出其95至98年度綜合所得稅各類所得資料清單、最
  新勞工保險被保險人投保資料表、最新財產歸屬資料清單及其
  他相關證明文件（如：薪資單、薪資轉帳帳戶明細）。
7.債務人前於本院97年度執消債更字第45號更生事件中，自陳其
  於99年4 月間，每月尚有大眾電信租金2,500 元、第三人贈金
  5,000 元、配偶給予1 萬元及配偶之租金收入8,000 元等收入
  ，請說明債務人於本件聲請何以未記載上開收入？目前是否仍
  領有上開收入？如已無領取，請說明其原因，並提出相關證明
  文件。
8.說明目前與債務人共同居住之人有若干人、其姓名、與債務人
  之關係各為何？
9.說明債務人與其配偶李張德如何分攤其未成年子李博宇、女李
  霈婕之扶養費。
10.提出債務人所有坐落新北市三重區○○○路37號13樓之1 、臺
  北市士林區○○○路○ 段285 巷6 弄26號等房屋、新北市三重
  區○○○路640 、641 地號及臺北市○○區○○段4 小段66地
  號、海光段1 小段66、67、73地號等土地之最新不動產登記謄
  本。
11.提出債務人每月房貸5,300元之繳納證明。
12.陳明自協商成立時即95年12月起迄今，除已記載於財產及收入
  狀況說明書內之項目外之所有財產變動狀況（例如處分不動產
  、黃金、珠寶、償還債務…等），並提出95年12月起迄今之所
  有金融帳戶影本（須附存摺封面及完整內頁資料，並補登存摺
  至本裁定送達日）。